CRISTIAN FERNANDO LORCA VARGAS

pasaje arquicto luis vergara larrain, San Miguel Región Metropolitana, Chile 17283797-2 +56949545894 - n/a cn.lorca@gmail.com

PRESENTACIÓN

Presentación Administración de redes.

Estudiante de redes, con 3 años de experiencia, como ejecutivo atención al cliente, en movistar, para sus servicios hogar y móvil, dando soporte a clientes declarando incidencias del servicio y elevando ticket de atención a técnicos en terreno y/o informando de incidencias a plataformas n2.

Trabaje en analogica como tecnico en redes ganando experiencia con equipo tanto cisco como huawei y hp con su series aruba.

actualmente trabajo en callcenter tactica como soporte de sistemas en linux y windows con zimbra, nagios, rsyslog, entre otros, ademas de dar continuidad operativa a la red con equipos 3com.

me considero, alguien pro activo, en la búsqueda de conocimiento continuo, para integrar nuevas y mejores formas de solucionar las distintas problemáticas que se me planteen, con capacidad para trabajar en equipo y toma de decisiones en situaciones que lo a meriten.

FORMACIÓN

2017 - (Cursando) DUOC UC, CHILE

Ingeniería en Infraestructura y Plataformas Tecnológicas

2005 - 2009 LICEO LEONARDO MURIALDO, CHILE

Educación Básica y Media

EXPERIENCIA LABORAL

Jul 2018 - Actual OPERADOR CETECOM. - DUOC UC

Soporte técnico integral

Sep 2017 - Actual SOPORTE TECNICO - TÁCTICA S.P.A.

soporte a usuarios en configuracion de correos y aplicativos segun area dentro de la plataforma. Ademas de gestionar cambios en la configuracion de la red interna y sistemas locales basados en linux como nagios, dhcp,

dns, entre otros.

Feb 2017 - May 2017 OPERACIONES - ANALÓGICA (Práctica)

Mi practica consistio en soporte de la operatividad en los servicio de redes internas de la empresa tales como administracion de los equipos inalambricos y configurar equipos aruba, huawei, entre otros. Gestionar modificaciones en serviciores virtuales a traves de vsphere Wimpro 12 para el area de desarrollo en donde se

integran pruebas locales de los distintos equipos para la administración y configuración de mejoras.

Por otro lado, la empresa presta servicios de mantenimiento al sector gobierno dando soporte a COCHILCO,

SERCOTEC, entre otros.

Dic 2012 - Ene 2017 EJECUTIVO SOPORTE TECNICO CALL CENTER - MÁS CERCA CONTACTCENTER

Ejecutivo atencion al cliente para movistar en todos sus servicios hogar y movil ademas backoffice en mundo

movil responsable de informar fallas criticas del servicio a nivel nacional.

INFORMACIÓN ADICIONAL

2015 - 2016 SOPORTE COMPUTACIONAL

certificado, soporte computacional, confirmando que se tienen los conocimientos acordes a las necesidades del

mercado.

IDIOMAS

Inglés (medio). Español (nativo).

HABILIDADES

Redes Inalámbricas (Avanzado). Seguridad Informática (Medio). Virtualizacion de servidores VMware (Medio). CCNA (Cisco Certified Network Associate) (Avanzado). Mantencion de Software y Hardware (Avanzado). Instalación y configuración de sistemas operativos Windows y Linux. (Avanzado). PHP, MySQL, HTML, CSS, Javascript (Medio). Microsoft Office (Word, Excel, Power Point, Project). (Medio). Telefonía IP (Avanzado). CCNA 1-4 (Avanzado).

PREGUNTAS PARA EL CARGO INGENIERO PRE VENTA

¿Expectativas de renta líquida para el cargo? \$800.000